【裁判字號】    99,審交易,647
【裁判日期】    990817
【裁判案由】    過失傷害
【裁判全文】
臺灣高雄地方法院刑事判決           99年度審交易字第647號
公  訴  人  臺灣高雄地方法院檢察署檢察官
被      告  乙○○
選任辯護人  張清雄律師
上列被告因過失傷害案件，經檢察官提起公訴（98年度偵字第32
688 號），本院判決如下：
    主  文
本件公訴不受理。
    理  由
一、公訴意旨如附件起訴書所載。
二、按告訴乃論之罪，告訴人於第一審辯論終結前，得撤回其告
    訴；又告訴經撤回者，法院應諭知不受理之判決，刑事訴訟
    法第238 條第1 項及第303 條第3 款定有明文。
三、本件被告乙○○因過失傷害案件，經檢察官提起公訴，認被
    告係犯刑法第284 條第1 項前段之過失傷害罪。依同法第28
    7 條前段之規定，須告訴乃論。茲據告訴人甲○○於民國99
    年7 月29日具狀撤回其告訴，有撤回告訴狀在卷可稽，揆諸
    前開說明，爰不經言詞辯論，逕為諭知不受理之判決。
據上論斷，應依刑事訴訟法第303 條第3 款、第307 條，判決如
主文。
中    華    民    國    99    年    8     月    17    日
                     交通法庭  法  官 顏銀秋
以上正本證明與原本無異。
如不服本判決應於收受送達後10日內向本院提出上訴書狀，並應
敘述具體理由；如未敘述上訴理由者，應於上訴期間屆滿後20日
內向本院補提理由書（均須按他造當事人之人數附繕本）「切勿
逕送上級法院」。
中    華    民    國    99    年    8     月    17    日
                               書記官 林豐富
附件：98年度偵字第32688號起訴書
臺灣高雄地方法院檢察署檢察官起訴書
                                     98年度偵字第32688號
    被      告  乙○○  女  55歲（民國○○年○月○○日生）
                        住高雄市○○區○○路60號3樓
                        國民身分證統一編號：Ｚ000000000號
    選      任
    辯  護  人  王仁聰律師
上列被告因傷害案件，已經偵查終結，認應該提起公訴，茲將犯
罪事實及證據並所犯法條分敘如下：
        犯罪事實
一、乙○○於民國98年3月27日上午10時35分許，騎乘車牌號碼
    136-BKH號機車沿高雄市○○街北向南行駛，行經山東街與
    熱河一街路口時，本應注意遵守道路交通號誌之指示，而依
    當時視距良好、天氣晴朗、路面無缺陷、無障礙物，並無不
    能注意之情事，竟闖越山東街方向之紅燈號誌，適有甲○○
    騎乘車牌號碼833-BKL號機車，沿熱河一街東往西行駛，行
    經該路口綠燈直行，乙○○機車左側與甲○○機車前方發生
    擦撞，致甲○○人車倒地，受有頭頭部外傷、顱內出血記憶
    缺損等傷害。
        證據並所犯法條
一、證據清單並所犯法條
┌──┬───────┬───────────────┐
│編號│證據方法      │待證事實                      │
├──┼───────┼───────────────┤
│1   │被告供述      │訊據被告乙○○矢口否認有何上開│
│    │              │犯行，辯稱：伊當時載4歲孫女， │
│    │              │伊沒有闖紅燈，證人即告訴人吳欣│
│    │              │怡闖紅燈、逆向、駕駛時喝飲料及│
│    │              │證人甲○○應是熱河一街左轉山東│
│    │              │街，轉彎車未讓直行車等語，經查│
│    │              │：被告自陳略以：伊沒有看到逆向│
│    │              │的被告，當時車流量不大等語，若│
│    │              │依被告陳述證人甲○○逆向行駛，│
│    │              │則其位置應在被告前方，在車流量│
│    │              │不大情況下，被告卻推說未看見前│
│    │              │方的證人甲○○，顯與一般人騎乘│
│    │              │機車注視前方有異；又雙方撞擊點│
│    │              │，為證人甲○○機車前方與被告機│
│    │              │車左側，若依被告所述證人甲○○│
│    │              │係左轉山東街，則撞擊點應是被告│
│    │              │機車右側，被告所辯顯違物理原理│
│    │              │，足證證人甲○○確是由熱河一街│
│    │              │東向西直行行駛，並無逆向；復現│
│    │              │場雖有飲料灑落地上，惟被告卻未│
│    │              │看見正前方證人甲○○喝飲料，且│
│    │              │依證人甲○○庭陳監視器翻拍照片│
│    │              │亦未見其有喝飲料動作，是被告所│
│    │              │辯不可採；再證人甲○○及在場證│
│    │              │人許家榮皆證述略以：當時燈號是│
│    │              │綠燈，被告有載一名小孩、闖紅燈│
│    │              │等語，復有路口監視器光碟1片、 │
│    │              │談話紀錄表、道路交通事故現場圖│
│    │              │、道路交通事故調查報告表（一）│
│    │              │、（二）、高雄市政府交通局98年│
│    │              │12月16日高市交管字第0980061768│
│    │              │號函、診斷證明書各1份及現場照 │
│    │              │片11張暨監視器翻拍照片3張在卷 │
│    │              │可稽，是被告犯行足堪認定。    │
├──┼───────┼───────────────┤
│2   │證人甲○○證述│全部犯罪事實。                │
├──┼───────┼───────────────┤
│3   │證人許家榮證述│全部犯罪事實。                │
├──┼───────┼───────────────┤
│4   │路口監視器光碟│全部犯罪事實。                │
│    │1片、道路交通 │                              │
│    │事故現場圖、談│                              │
│    │話紀錄表、道路│                              │
│    │交通事故調查報│                              │
│    │告表（一）、（│                              │
│    │二）、高雄市政│                              │
│    │府交通局98年12│                              │
│    │月16日高市交管│                              │
│    │字第0980061768│                              │
│    │號函、診斷證明│                              │
│    │書各1份及現場 │                              │
│    │照片11張暨監視│                              │
│    │器翻拍照片3張 │                              │
└──┴───────┴───────────────┘
二、按汽車（包含機車）行駛至交岔路口，其行進、轉彎，應遵
    守燈光號誌之指揮，道路交通安全規則第2條第1項第1款及
    第102條第1項第1款定有明文，是被告騎乘機車時，自應注
    意上述道路交通安全規則之規定，又依附卷之交通事故調查
    報告表（一）所載，本件肇事時、地之天候晴、日間自然光
    線、柏油路面乾燥無缺陷，無不能注意之情形，竟疏未注意
    ，而與證人甲○○發生擦撞，致證人甲○○受傷，被告顯有
    過失，又證人甲○○係因本次車禍受有傷害，有上開診斷證
    明書1份在卷可證，是被告過失行為與證人甲○○傷害結果
    間，顯有相當因果關係。本件事證明確，被告過失傷害犯嫌
    ，洵堪認定。
三、核被告所為，係犯刑法第284條第1項前段之過失傷害罪嫌。
四、依刑事訴訟法第251條第1項提起公訴。
     此  致
臺灣高雄地方法院
中    華    民    國    99    年    5    月    31    日
                              檢  察  官  丙  ○  ○
上正本證明與原本無異
中    華    民    國    99    年    6     月    7     日
                              書  記  官  邱  寶  範
所犯法條：
中華民國刑法第284條第1項
因過失傷害人者，處六月以下有期徒刑、拘役或五百元以下罰金
，致重傷者，處一年以下有期徒刑、拘役或五百元以下罰金。

司法院資訊處製作；財團法人民間司法改革基金會備份。
